【裁判字號】    92,訴,80
【裁判日期】    920129
【裁判案由】    違反毒品危害防制條例
【裁判全文】
臺灣臺南地方法院刑事判決                            九十二年度訴字第八號
    公  訴  人  臺灣台南地方法院檢察署檢察官
    被      告  甲○○  男  三.
右列被告因違反毒品危害防制條例案件，經檢察官提起公訴（九十一年度毒偵字第一
五四０號、第一六九八號、九十一年度偵字第一一三七０號），本院判決如左：
    主  文
甲○○連續施用第一級毒品，累犯，處有期徒刑壹年貳月。又施用第二級毒品，累犯
，處有期徒刑月。應執行有期徒刑壹年肆月。
    事  實
一、甲○○曾有多次煙毒前科，又於民國八十六年間，因違反肅清煙毒條例等案件，
    經本院定應執行有期徒刑三年十月確定，於九十一年一月十五日執行完畢，仍不
    知悔改，前因施用毒品案件，經本院以八十八年度毒聲字第一六二七號裁定送觀
    察、勒戒後，認有繼續施用毒品之傾向，而於八十八年六月三十日以八十八年度
    毒聲字第一八九三號裁定令入戒治處所施以強制戒治，並於八十八年十一月廿三
    日裁定停止戒治交付保護管束，期滿經台灣台南地方法院檢察署於八十九年七月
    十二日以八十九年度戒毒偵字第四六０號為不起訴處分確定。詎甲○○仍不知悔
    悟，又基於施用第一級毒品海洛因之概括犯意，自九十一年八月八日某時起，至
    同年九月廿七日止，連續在其位於台南巿東區○○路五十二巷十號之住處，以注
    射之方式，非法施用第一級毒品海洛因多次；另於九十一年八月九日十七時五十
    分許（公訴人誤載為十八時十分），往前回溯前九十六小時內，在不詳地點，非
    法吸用第二級毒品安非他命乙次。嗣於九十一年八月九日十七時五十分，在台南
    巿中區○○路與友愛街口經警發現行蹤可疑而帶回採尿送驗始查獲上情。復於九
    十一年九月廿七日至台南地檢署觀護人室報到後，觀護人採其尿液送驗，仍呈有
    嗎啡陽性反應。
二、案經台南巿警察局移送及台灣台南地方法院檢察署檢察官自動簽分偵查起訴。
    理  由
一、右開施用第一級毒品海洛因之事實，業經被告甲○○於警訊及偵審中自白不諱，
    且其經警查獲及自行報到時採尿送驗結果，均呈嗎啡陽性反應，有台南巿衛生局
    九十一年八月廿日（）南巿衛驗字第九一０四三五號檢驗成績書、台灣檢驗科
    技股份有限公司九十一年十月九日檢驗報告書各一份在卷可參，故被告此部分之
    自白與事實相符，應屬可採；至被告一再否認曾施用第二級毒品安非他命云云。
    然查：被告甲○○於九十一年八月九日十七時五十分為警查獲，經採集尿液送驗
    結果，發現有安非他命陽性反應，此有上開台南巿衛生局檢驗成績書在卷可按。
    按安非他命經投與人體後，約百分之七十於二十四小時內自尿中排出，約百分之
    九十於九十六小時內自尿中排出，其吸食時間距採集時間最長不會超過四日，此
    有行政院衛生署藥物食品檢驗局於八十一年二月八日以（八一）藥檢壹字第一一
    五六號函覆可參，足認被告於查獲前四日間，確有前揭吸食安非他命犯行，故其
    此部分所辯無非避重就輕之詞，尚無可採。又被告前因施用毒品案件，經本院裁
    定送觀察、勒戒後，仍有繼續施用毒品之傾向而裁定令入戒治處所施以強制戒治
    ，後經交付保護管束期滿，檢察官以八十九年度戒毒偵字第四六０號為不起訴處
    分確定等情，有台灣高等法院被告全國前案紀錄表一份在卷足憑。其於五年內再
    犯毒品危害防制條例第十條之罪，本件事證明確，被告施用毒品犯行，均堪認定
    ，應依法論科。
二、按海洛因與安非他命依其成癮性、濫用性及對社會危害性之程度，業經毒品危害
    防制條例第二條第二項第一款、第二款分別列為第一級毒品與第二級毒品予以管
    制。核被告所為，係犯毒品危害防制條例第十條第一項、第二項之施用第一級毒
    品及第二級毒品罪。其施用前之各該持有行為均為其後之施用行為所吸收不予另
    論。又其施用第一級毒品行為，時間密接、犯罪構成要件相同，顯係基於概括犯
    意為之，應依連續犯規定論處，並加重其刑。又被告所犯上開二罪間，犯意各別
    ，行為亦殊，應分論併罰。又被告前於八十六年間，因違反肅清煙毒條例案件，
    經法院判處應執行有期徒刑三年十月確定，於九十一年一月十五日執行完畢，有
    台灣高等法院被告全國前案紀錄表、台灣台南地方法院檢察署刑案資料查註紀錄
    表在卷可按，其於五年之內再犯本件有期徒刑以上之罪，為累犯，就施用第一級
    毒品部分之犯行應依法遞予加重其刑、第二級毒品部分之犯行依法加重其刑。爰
    審酌被告曾因施用毒品而受矯正，竟於短期內一再施用第一、二級毒品而再犯毒
    品案件，其戒癮之意志力甚為薄弱，然其本質仍屬「病犯」，僅戕害其自身身心
    ，尚未生巨大危害於整體社會，及其犯罪之動機、目的、手段、其品行智識程度
    、生活狀況、犯罪後態度等一切情狀，分別量處如主文所示之刑，並定其應執行
    刑，以資懲儆。
據上論斷，應依刑事訴訟法第二百九十九條第一項，毒品危害防制條例第十條第一、
二項、刑法第十一條前段、第五十六條、第四十七條、第五十一條第五款，判決如主
文。
中      華      民      國      九十二      年    一    月    二十九    日
                                  臺灣臺南地方法院刑事第一庭
                                          法  官    沈  揚  仁
右正本證明與原本無異。
如不服本判決，應於判決送達後十日內，向本院提出上訴狀。
                                          書記官    彭  建   山
中      華      民      國      九十二      年    一    月    三十      日
附錄本案論罪科刑法條全文：
毒品危害防制條例第十條：
施用第一級毒品者，處六月以上五年以下有期徒刑。
施用第二級毒品者，處三年以下有期徒刑。


司法院資訊處製作；財團法人民間司法改革基金會備份。
